臺灣高雄地方法院民事裁定　　　　　　 110年度小上字第58號
上　訴　人　陳福仁　
被　上訴人　賴錦茂　
追　加被告　高雄市政府環境保護局

法定代理人　張瑞琿　
上列當事人間就請求損害賠償事件，上訴人對於民國110年8月30
日本院高雄簡易庭110年度雄小字第926號第一審小額訴訟判決提
起上訴，並為訴之追加，本院管轄之第二審合議庭裁定如下：
    主  文
上訴及追加之訴均駁回。
第二審訴訟費用新臺幣壹仟伍佰元由上訴人負擔。
    理  由
一、上訴意旨摘要如下：原判決有瑕疵，直接目擊證人陸小姐願
    至法庭上說明事實經過，原審證人葉員警為事故發生後始到
    現場處理善後者，其證詞為被上訴人不實誤導，另因高雄市
    政府環境保護局未能保全行車紀錄器影像，有湮滅證據推卸
    責任之嫌，請求追加為被告，依法提起上訴。
二、按對於小額訴訟第一審裁判之上訴，非以其違背法令為理由
    ，不得為之；又小額訴訟上訴狀內應記載上訴理由，表明下
    列各款事項：一、原判決所違背之法令及其具體內容。二、
    依訴訟資料可認為原判決有違背法令之具體事實，民事訴訟
    法第436 條之24第2 項、第436 條之25分別定有明文，準此
    ，小額訴訟之第二審程序既兼具法律審之性質，則對適用該
    程序之第一審裁判提起上訴者，即應於上訴理由中，就第一
    審判決如何違背法令為具體指摘，並當揭示所違法規之條項
    或其內容，若認原判決係違反成文法以外之法則，上訴人則
    應揭示該法則之旨趣，又倘認係違反司法院解釋或最高法院
    之判例，上訴人則應揭示該判解之字號或其內容；再上訴狀
    或理由書如未依此項方法表明者，即難認上訴人已對原審判
    決之違背法令有具體指摘，上訴自難認為合法。另按當事人
    於小額程序之第二審程序不得為訴之變更、追加或提起反訴
    ，此觀民事訴訟法第436條之27規定自明。
三、經核，上訴人所陳之上訴理由，僅係請求於上訴程序訊問目
    擊證人，並主張原審證人證詞與事實不符，另稱追加被告高
    雄市政府環境保護局具有蓄意除滅行車紀錄器等情（見本院
    卷第13頁、第23頁），而未就原審判決違背法令之具體事實
    進行指謫，亦未載明其認定原審判決違背法令、法則、司法
    院解釋或最高法院判決之內容為何，上訴人既未於上訴書狀
    依法表明原審判決如何具體違背法令，難認其所為上訴合法
    ，是依民事訴訟法第436條之32準用同法第471條第1項之結
    果，本院無庸命補正，即應以裁定駁回之。且依民事訴訟法
    第436條之27規定，當事人於小額訴訟第二審程序不得為訴
    之追加，是上訴人前揭追加請求，亦非合法，應併予駁回。
四、末按於小額訴訟之上訴程序，法院為訴訟費用之裁判時，應
    確定其費用額，民事訴訟法第436條之19第1項、第436條之
    32第1項分別有所明定。本件上訴人之上訴既經駁回，則第
    二審裁判費用新臺幣1,500元，自應由上訴人負擔。
五、據上論結，本件上訴及追加之訴均不合法，依民事訴訟法第
    436條之32第1項、第2項、第444條第1項前段、第436條之19
    第1項、第95條、第78條，裁定如主文。
中    華    民    國   110    年    10    月    18    日
                  民事第一庭  審判長法  官  蔣志宗
                                    法  官  劉定安
                                    法  官  葉晨暘
以上正本係照原本作成。
本裁定不得抗告。
中    華    民    國   110    年    10    月    18    日
                                    書記官  吳良美